【裁判字號】    90,訴,168
【裁判日期】    900731
【裁判案由】    違反毒品危害防制條例
【裁判全文】
臺灣基隆地方法院刑事判決                            九十年度訴字第一六八號
    公  訴  人  臺灣基隆地方法院檢察署檢察官
    被      告  丙○○
    指定辯護人  本院公設辯護人  甲○○
右列被告因違反毒品危害防制條例案件，經檢察官提起公訴（九十年度偵字第七八七
號），本院判決如左：
    主  文
丙○○連續轉讓第二級毒品，累犯，處有期徒刑拾月。
    事  實
一、丙○○前於民國八十六年間因違反麻醉藥品管理條例案件，經法院判處有期徒刑
    五月確定，於八十七年二月十八日易科罰金執行完畢，猶不知悔改，於八十九年
    八、九月間與乙○○結識，竟基於概括犯意，分別於八十九年八、九月間及九十
    年一月間，連續二次在其位於基隆巿西定路二二六巷五號住處內，無償轉讓第二
    級毒品安非他命（每次約零點二公克）予乙○○施用。
二、案經內政部警政署基隆港務警察所報告臺灣基隆地方法院檢察署檢察官偵查起訴
    。
    理  由
一、訊據被告丙○○坦承其於右揭時間、地點連續二次無償轉讓第二級毒品安非他命
    予乙○○施用，核與證人乙○○於偵查中之證述情節（無償提供安非他命部分）
    大致相符，至證人乙○○雖於本院調查中改稱安非他命是向被告價購，前後共約
    六、七次（本院九十年五月二十四日、六月二十一日訊問筆錄均參照）云云，惟
    此除為被告堅詞否認外，復無其他積極證據可佐，而有關被告辯稱證人乙○○係
    因向伊借錢遭拒，始設詞誣陷之辯解，復有證人丁○○結證稱：「他（指乙○○
    ）到被告家都是要借錢，當天乙○○要向被告借五百元，被告不借給他，他們就
    吵架」（本院九十年六月二十一日訊問筆錄參照）等情供參，衡情尚非全然無據
    ，本諸「罪證有疑，利歸被告」原則，證人乙○○此部分之指訴，尚無可採，本
    院認應以被告上開自白犯行部分為實在。事證明確，被告犯行堪可認定，應依法
    論科。
二、查安非他命係毒品危害防制條例第二條第二項所稱之第二級毒品，被告所為轉讓
    安非他命之行為，係犯同條例第八條第二項之轉讓第二級毒品罪，其轉讓前持有
    安非他命之低度行為，應為轉讓之高度行為所吸收，不另論罪。被告先後二次轉
    讓安非他命行為，時間緊接，觸犯構成要件相同之罪名，顯係基於概括犯意反覆
    為之，為連續犯，應依刑法第五十六條之規定論以一罪，並加重其刑。查被告前
    曾受如事實欄所載有期徒刑之執行，此有臺灣高等法院被告全國前案紀錄表附卷
    可考，其於有期徒刑執行完畢後五年以內，再犯本件最重本刑為有期徒刑以上之
    刑之罪，為累犯，應遞加重其刑，公訴意旨漏論及此，併此敘明。爰審酌被告有
    多次施用毒品前科，有前揭全國前案紀錄表可佐，轉讓毒品對國民健康、社會治
    安所生危害非輕，惟轉讓毒品次數及數量非鉅，併其犯罪後態度尚稱良好等一切
    情狀，量處如主文所示之刑示懲。
三、至扣案之安非他命吸食器及分裝夾鍊袋十四只，非屬專供施用毒品之器具或違禁
    物，業經本院當庭勘驗無訛，其中吸食器實為打火機、薄荷油瓶改裝之酒精燈、
    玻璃球各一及吸管三支（共六件），雖為被告所有之物，然非供其犯本罪所用或
    所得之物，爰不另為沒收之諭知，附此敘明。又被告既係無償轉讓安非他命，已
    如前述認定，自無沒收追徵及以財產抵償之問題，亦合併敘明。
四、公訴意旨認被告有連續六﹑七次轉讓第二級毒品安非他命之犯行，無非係以證人
    乙○○於偵查中之證述為其論據，惟訊據被告堅決否認轉讓安非他命次數達六、
    七次之多，辯稱僅有二次，已如前述，且證人乙○○於偵查中係證稱：「（你向
    他要的或他主動給你？）我向他買的，我共向他拿了六、七次，大部分是他送我
    的」（臺灣基隆地方法院檢察署九十年度偵字第七八七號偵查卷第二十九頁參照
    ）等語，足認被告「無償」轉讓安非他命予證人乙○○之次數並未達六、七次之
    多，此外復查無其他證據足資證明被告另有超過二次轉讓安非他命之犯行，是被
    告所辯應屬可採，對公訴人起訴超過二次以上轉讓安非他命犯行部分原應為無罪
    之諭知，惟公訴意旨既認該部分犯行與本件論罪科刑部分有連續犯之裁判上一罪
    關係，爰不另為無罪之諭知。
五、據上論斷，應依刑事訴訟法第二百九十九條第一項前段，毒品危害防制條例第八
    條第二項、刑法第十一條前段、第五十六條、第四十七條，判決如主文。
本案經檢察官黃士元到庭執行職務。
中      華      民      國    九十      年      七      月    三十一    日
                                  臺灣基隆地方法院刑事第二庭
                                      審判長法  官    邱志平
                          法  官    林玉珮
                                            法  官    楊皓清
右正本證明與原本無異。
對於本件判決如有不服，應於收受送達後十日內，向本院提出上訴書狀，上訴於臺灣
高等法院，並按他造當事人之人數附具繕本。
                                            書記官    邱李和
中      華      民      國    九十      年      八      月      二      日
附錄論罪法條
毒品危害防制條例第八條第二項：
二  轉讓第二級毒品者，處六月以上五年以下有期徒刑，得併科新臺幣七十萬元以下
    罰金。


司法院資訊處製作；財團法人民間司法改革基金會備份。
